臺灣桃園地方法院民事判決　　　　　　　　96年度親字第90號
原　　　告　乙○○
被　　　告　丙○○
特別代理人　甲○○
上列當事人間請求確認親子關係不存在事件，於民國96年8 月17
日辯論終結，本院判決如下：
    主  文
確認原告與被告間親子關係不存在。
訴訟費用由被告負擔。
    事實及理由
一、按對於無訴訟能力人為訴訟行為，因其無法定代理人，或其
    法定代理人不能行代理權，恐致久延而受損害者，得聲請受
    訴法院之審判長，選任特別代理人，此民事訴訟法第51條第
    1項定有明文。本件被告為90年3月19日出生，年僅6歲，並
    無訴訟能力，但其法定代理人即為原告，故法定代理人不能
    行使代理權，故本院選任被告之祖父甲○○為特別代理人。
二、按確認法律關係之訴，非原告有即受確認判決之法律上利益
    者，不得提起之，此民事訴訟法第247 條第1 項前段定有明
    文。又所謂即受確認判決之法律上利益，係指因法律關係之
    存否不明確，致原告在私法上之地位有受侵害之危險，而此
    項危險得以對於被告之確認判決除去之者而言，此有最高法
    院42年台上字第1031號判例可資參照。本件原告主張被告非
    原告所親生之婚生子女，惟被告之戶籍上仍登記為原告之親
    生子，且原告請求逕予更正，被告均未配合更正，故從形式
    外觀上被告戶籍仍登記為原告之婚生子女，但戶籍謄本之記
    載與真實不符，是原告與被告間之身分關係仍處於不明確狀
    態，而此身分關係及基此所生之法律上地位之不安狀態，能
    以確認判決將之除去，是依上開說明，應認原告提起本件確
    認之訴有確認利益，原告提起本件訴訟，於法有據，應准許
    之，此合先敘明。
三、本件原告起訴主張：原告於90年3月19日將身份證拿給被告
    之母至其產下被告之朱世弘婦產科將被告之母登記為原告，
    並於戶籍資料登記被告為原告之女。惟因原告於93年離婚後
    ，工作不順遂，且經濟困頓，爰依法提起本訴，求為判決如
    主文所示，並提出戶籍謄本1紙、身份證影本1紙、臺灣桃園
    地方法院檢察署檢察官94年度偵字第19707號聲請簡易判決
    處刑書1紙等為證。
四、本件原告起訴主張其於56年5月4日將被告登記為原告次女之
    事實，業據原告提出兩造之戶籍謄本為憑，自堪信屬實。另
    原告主張其與被告間親子關係不存在等事實，經本院依職權
    調閱94年度偵字第19707 號偽造文書案之訊問筆錄及法務部
    法醫研究所之DNA比對結果，其DNA比對結果略以：「乙○○
    、丙○○DNA STR式型別15型中，計有D7S820、CSF1PO、TH0
    1、D16S539及D2S1338等5型矛盾，因此認為乙○○與丙○○
    之間，不可能存在一親等直系血緣關係」等語，有民國95年
    3月1日法醫證字第0950000808號函暨所附鑑定記錄表，故原
    告此部分之主張，應堪採信。是本件被告既非原告所親生，
    然戶籍資料卻登記為原告之女，原告請求確認被告與原告間
    親子關係不存在，於法有據，應准許之。
五、結論：本件原告之訴為有理由，爰依民事訴訟法第78條之規
    定，判決如主文。
中　　華　　民　　國　　96　　年   　8　　月　　28　　日
                    家事法庭法  官　田玉芬
以上正本係照原本作成。
如對本判決上訴應於判決送達後20日內向本院提出上訴狀（須附
繕本）。
中　　華　　民　　國　　96　　年　　8 　　月　　28  　日
                            書記官  吳宏明
